臺灣高等法院臺南分院刑事判決　　　100年度交上易字第235號
上　訴　人
即　被　告　吳崇安
上列上訴人因公共危險案件，不服臺灣臺南地方法院100 年度交
易字第46號中華民國100 年3月9日第一審判決（起訴案號：臺灣
臺南地方法院檢察署99年度偵字第16871 號），提起上訴，本院
判決如下：
    主  文
上訴駁回。
    理  由
一、按刑事訴訟法第三百五十條、第三百六十一條、第三百六十
    二條、第三百六十七條規定，不服地方法院之第一審判決而
    上訴者，須提出上訴書狀，並應敘述具體理由，此為上訴必
    備之程式；如所提之書狀未敘述上訴理由，或僅曾以言詞陳
    述上訴理由者，均應於上訴期間屆滿後二十日內補提理由書
    於第一審法院。第一審法院經形式審查，認逾期未補提上訴
    理由者，應定期間先命補正；逾期未補正者，為上訴不合法
    律上之程式，應以裁定駁回。倘已提出上訴理由，但所提非
    屬具體理由者，則由第二審法院以上訴不合法律上之程式，
    判決駁回。而所謂具體理由，應依據卷內既有訴訟資料或提
    出新事證，指摘或表明第一審判決有何採證認事、用法或量
    刑等足以影響判決本旨之不當或違法，而構成應予撤銷之具
    體事由，始克當之。倘僅泛言原判決認定事實錯誤、違背法
    令、採證違法、判決不公、量刑失之過重或輕縱，而未依上
    揭意旨指出具體事由，皆難謂係具體理由，而應認其上訴為
    不合法律上之程式，俾與第二審上訴制度旨在請求第二審法
    院撤銷、變更第一審不當或違法之判決，以實現個案救濟之
    立法目的相契合，並節制濫行上訴。
二、本件上訴意旨略以：上訴人自民國（下同）九十六年間至九
    十九年間因不聽法院教誨而連續三次酒駕，回溯至今內心深
    感慚悔。上訴人回溯酒駕起因，茲因遇人不淑，內人於九十
    一年間離家出走已八年有餘，至今仍下落不明，置家庭於不
    顧，以致上訴人內心煎熬痛苦，每日以淚洗面，導致偶而飲
    酒解愁，確非惡意酒駕不改，雖所飲量不多，卻也導致上訴
    人罹患腦血管疾病，急需長期治療及復健方能復元，實後悔
    當初飲酒所引犯不法行為。且上訴人因家境貧苦，雙親年邁
    八十有餘，下有一弟患中度精神障礙，家中四口確需上訴人
    工作養家活口，一旦入監服刑，家中生計就失依靠，懇請再
    給上訴人一次再生機會，日後決不再犯等語。
三、經查：
  (一)本件被告雖已敘述上訴理由，但其上訴理由，僅泛以就其酒
    駕行為業已深自懺悔，且家中經濟有賴其負擔為由，請求給
    予機會免於入監服刑云云。惟原審判決係依被告呼氣酒精濃
    度測試單、刑法第185條之3案件測試觀察紀錄表、台南縣警
    察局舉發違反道路交通管理事件通知單各1份（見警卷第13-
    16頁）為據，認定被告服用酒類，不能安全駕駛動力交通工
    具而駕駛之事實明確。原審並兼衡被告前於96年間，因違背
    安全駕駛案件，經原審法院判處有期徒刑3月確定，甫於97
    年6 月17日執行完畢出監，復有臺灣高等法院被告前案紀錄
    表可憑，其受有期徒刑執行完畢，5 年以內再故意犯本件有
    期徒刑以上之罪，為累犯，應依刑法第47條第1 項規定加重
    其刑。及審酌被告分別於90年、96年間，因違背安全駕駛案
    件，經原審法院先後判處拘役58日、有期徒刑3 月確定，被
    告明知酒後不得駕車，而其先前已二次因犯相同之罪經判處
    拘役或徒刑執行完畢，竟猶輕忽公眾交通之安全，對行車大
    眾及路人之生命、身體安全造成危害，再犯本件之罪，而其
    犯後仍飾詞狡辯，且要求證人許文連向警方諉稱係許文連騎
    機車載被告前往，更足認其犯後態度不佳，惟被告尚未實際
    損害他人身體、財產，以及考量本次呼氣酒精濃度之數值等
    一切情狀，量處有期徒刑七月，經核並無不當。
  (二)揆諸首開判決意旨，被告之上訴顯未依據卷內既有訴訟資料
    或提出新事證，具體指摘或表明第一審判決有何認事採證不
    當或違法之事由或其於原審之自白有何違反任意性之規定，
    徒以上開理由指稱原判決不當，揆諸前開說明，其上訴理由
    ，自難謂係具體理由。是上訴人即被告之上訴顯不合法律上
    之程式，爰依刑事訴訟法第三百六十七條前段之規定，駁回
    其上訴，並不經言詞辯論為之。
四、據上論斷，應依刑事訴訟法第三百六十七條前段、第三百七
    十二條，判決如主文。
中    華    民    國   100    年    4     月    29    日
                  刑事第六庭    審判長法  官  董武全
                                      法  官  林英志
                                      法  官  孫玉文
以上正本證明與原本無異。
不得上訴。
                                      書記官  王薇潔
中    華    民    國   100    年    4     月    29    日